臺灣彰化地方法院刑事判決　　　　　　　94年度易字第1322號
公　訴　人　臺灣彰化地方法院檢察署檢察官
被　　　告　乙○○
　　　　　　　　　　（現在臺灣彰化看守所羈押中）
上列被告因竊盜案件，經檢察官提起公訴（94年度偵字第8208號
）及移送併案審理（94年度偵字第9393號），本院合議庭裁定由
受命法官獨任進行簡式審判程序，茲判決如下：
    主  文
乙○○連續踰越窗戶之安全設備，於夜間侵入住宅竊盜，累犯，
處有期徒刑壹拾月。
    犯罪事實
一、乙○○曾於民國89年間，因施用第1 、2 級毒品案件，經本
    院以89年度訴字第957 號刑事判決分別判處有期徒刑11月、
    6 月，應執行有期徒刑1 年4 月確定；復於90年間，因施用
    第1 、2 級毒品案件，經本院以90年度訴字第1394號刑事判
    決分別判處有期徒刑1 年、7 月，應執行有期徒刑1 年5 月
    確定，經移送接續執行，於92年12月15日因縮短刑期假釋出
    監並付保護管束，復於假釋保護管束期間，經撤銷假釋，應
    執行殘刑有期徒刑8 月30日，於94年6 月12日執行完畢。詎
    其竟不知悔改，復基於意圖為自己不法所有之概括犯意，連
    續於下列時、地為竊盜犯行：
  (一)於94年9 月27日上午10時許，途經丙○○位於彰化縣鹿港鎮
    溝墘里棋盤巷8 號住處，持其於路邊拾獲磚頭，敲破上址處
    之大門玻璃，藉以打開門鎖，無故侵入該住宅內（毀損、侵
    入住宅部分均未據告訴），徒手竊取丙○○所有置於屋內房
    間之皮包1 個（內有新臺幣（下同）5,300 元、金手鍊1 條
    、金戒指5 個、耳環1 對），得手後變賣花用完畢。嗣經警
    方據報至現場採集指紋送驗後，始循線查獲。
  (二)於94年9 月29日下午5 時許，途經甲○○位於彰化縣福興鄉
    ○○路○ 段546 巷35之2 號住處，持其於路邊拾獲石頭，敲
    破上址處之窗戶玻璃，藉以打開窗戶扣鎖，並踰越窗戶之安
    全設備進入屋內（毀損、侵入住宅部分均未據告訴），徒手
    竊取甲○○所有置於屋內之現金12,000元，得手後花用完畢
    。嗣經警方據報至現場採集指紋送驗後，始循線查獲。
  (三)於94年10月12日夜間2 時30分，至丁○○位於彰化縣鹿港鎮
    ○○路42號住宅前，以徒手方式攀爬至該處2 樓陽臺，見該
    處窗戶未上鎖，即打開並踰越窗戶之安全設備侵入該屋內，
    竊取丁○○所有置於該處1 樓樓梯處之皮包1 個（內有現金
    43,000元、OKWAP 廠牌行動電話1 支）得手後花用完畢。嗣
    經丁○○發覺遭人竊盜報警，為警方於94年10月12日上午10
    時30分，在彰化縣鹿港鎮○○路與民權路口處盤查查獲上情
    。
二、案經丁○○訴由彰化縣警察局鹿港分局報請臺灣彰化地方法
    院檢察署檢察官偵查起訴及移送併案審理。
    理  由
一、本案被告乙○○所犯係死刑、無期徒刑、最輕本刑為3 年以
    上有期徒刑以外之罪，其於準備程序就前揭被訴事實為有罪
    之陳述，經受命法官告知簡式審判程序之旨，並聽取其與公
    訴人之意見後，本院認無不得或不宜改依簡式審判程序進行
    之處，爰依刑事訴訟法第273 條之1 第1 項、第28 4條之1
    ，裁定本案由受命法官獨任進行簡式審判程序，合先敘明。
二、訊據被告對其於上揭時、地，連續踰越窗戶之安全設備、夜
    間侵入住宅竊盜之事實，於本院審理時（參見本院94年12月
    29日審判筆錄）坦承不諱，核與被害人丙○○、甲○○於警
    詢中陳述；證人丁○○分別於警詢、本院準備程序中具結證
    述（參見本院94年11月17日準備程序筆錄）失竊情節大致相
    符，且有贓物認領保管單1 紙、行動電話照片1 張、現場照
    片共計16張、內政部警政署刑事警察局94年10月19日刑紋字
    第0940157990號、第0000000000號鑑驗書各1 紙附卷可佐，
    核屬相符，足認被告上開自白，確與事實相符，本案事證明
    確，被告犯行堪以認定。
三、經查：
  (一)按刑法第321 條第1 項第1 款之夜間侵入住宅竊盜罪，其所
    謂「住宅」，乃指人類日常居住之場所而言（最高法院76年
    臺上字第2972號判例要旨參照）。申言之，該住宅固不必行
    竊時有人在內，但須已有人實際遷入居住為條件；而刑法上
    所謂夜間，為日出之前日沒後。又刑法第321 條第1 項第2
    款所謂安全設備，係指依社會通常觀念足認為防盜之設備而
    言，窗戶既具有防閑盜竊之功能，自屬刑法第321 條第1 項
    第2 款之安全設備。被告既係於94年10月12日夜間2 時30分
    侵入被害人丁○○前揭住處行竊，應屬夜間侵入住宅竊盜。
  (二)而刑法第321 條第1 項第2 款所謂安全設備，係指依社會通
    常觀念足認為防盜之設備，並固定於土地上之建築物或工作
    物之安全設備而言，亦即與門扇牆垣相類似之防盜設備，始
    足當之。窗戶既具有防閑盜竊之功能，自屬刑法第321 條第
    1 項第2 款之安全設備。是被告於前揭持磚塊、石頭敲破、
    踰越窗戶入內行竊之犯行，應屬踰越窗戶之安全設備竊盜。
  (三)按刑法第321 條第1 項第3 款攜帶兇器竊盜罪，所稱之兇器
    ，乃依一般社會觀念足以對人之生命、身體、安全構成威脅
    ，而具有危險性之「器械」而言，已見前述（關於「器械」
    一語，參見社會秩序維護法第63條第1 項第1 款「無正當理
    由攜帶具有殺傷力之『器械』」；及本院79年臺上字第5253
    號判例「螺絲起子為足以殺傷人生命、身體之『器械』」用
    語）。而磚塊、石頭乃自然界之物質，尚難謂為通常之「器
    械」，從而持磚塊、石頭砸毀他人車窗竊盜部分，尚難論以
    攜帶兇器竊盜罪（最高法院92年度臺非字第38號刑事判決要
    旨參照）。是依上揭說明，被告持磚塊、石頭砸毀他人窗戶
    或大門玻璃進入屋內竊盜部分，尚難論以攜帶兇器竊盜罪。
  (四)刑法上竊盜罪既遂未遂區分之標準，係採權力支配說，即行
    為人將竊盜之客體，移入一己實力支配之下者為既遂，若著
    手於竊盜，而尚未脫離他人之持有，或未移入一己實力支配
    之下者，則為未遂。被告就事實欄一(一)(二)(三)部分，已將竊盜
    之客體移入一己實力支配之下，均應屬竊盜既遂。
四、核被告就事實欄一(一)(二)部分所為竊盜行為，係犯刑法第321
    條第1 項第2 款之加重竊盜既遂罪；事實欄一(三)部分所為竊
    盜行為，係犯刑法第321 條第1 項第1 款、第2 款之加重竊
    盜既遂罪。另併案部分即事實欄一(一)(二)部分（94年度偵字第
    9393號）雖未據起訴，然該部分與檢察官起訴部分即事實欄
    一(三)部分，具有連續犯之裁判上一罪關係，依刑事訴訟法第
    267 條之規定，應為起訴效力所及，本院自應併予審究。雖
    併案意旨書認為被告上揭事實欄一(一)(二)部分所為應構成刑法
    第321 條第1 項第3 款攜帶兇器竊盜罪，然被告持磚塊、石
    頭砸毀他人窗戶或大門玻璃進入屋內竊盜部分，尚難論以攜
    帶兇器竊盜罪，已如前述，並經公訴人於本院審理中更正為
    刑法第321 條第1 項第2 款，附此敘明。被告先後於如事實
    欄一(一)(二)(三)所示之時、地所犯加重竊盜罪既遂罪，時間緊接
    ，所犯又係基本構成要件相同之罪名，顯係基於概括犯意為
    之，應依刑法第56條連續犯之規定，論以情節較重之踰越窗
    戶之安全設備，於夜間侵入住宅竊盜加重竊盜罪，並加重其
    刑。又被告曾於89年間，因施用第1 、2 級毒品案件，經本
    院以89年度訴字第957 號刑事判決分別判處有期徒刑11月、
    6 月，應執行有期徒刑1 年4 月確定；復於90年間，因施用
    第1 、2 級毒品案件，經本院以90年度訴字第1394號刑事判
    決分別判處有期徒刑1 年、7 月，應執行有期徒刑1 年5 月
    確定，經移送接續執行，於92年12月15日因縮短刑期假釋出
    監並付保護管束，復於假釋保護管束期間，經撤銷假釋，應
    執行殘刑有期徒刑8 月30日，於94年6 月12日執行完畢等情
    ，此有臺灣高等法院被告全國前案紀錄表、臺灣彰化地方法
    院檢察署刑案資料查註紀錄表各1 份存卷可考，其於5年 內
    再犯本案有期徒刑以上之罪，為累犯，應依刑法第47條之規
    定加重其刑，並遞加之。爰審酌被告正值壯年，貪慾圖利，
    不思以合法正當途徑賺取所得，竟以持石頭、磚塊敲破他人
    窗戶或攀爬他人窗戶行竊，造成社會大眾對於自宅安全產生
    恐懼及所竊取之上揭財物價值，理應從重量刑，然本院參酌
    被告犯後坦承犯行且態度良好、所竊物品部分業經被害人取
    回，對被害人所生損害等其他一切情狀，量處如主文所示之
    刑。
據上論斷，應依刑事訴訟法第273 條之1 第1 項、第299 條第1
項前段，刑法第56條、第321 條第1 項第1 款、第2 款、第47
條，判決如主文。
本案經檢察官姚玎霖到庭執行職務。
中　　華　　民　　國　　94　　年　　12　　月　　30　　日
                  刑事第一庭    法　官  唐中興
以上正本證明與原本無異。
如不服本判決，應於判決送達後10日內向本院提出上訴狀 (須附
繕本 )。
告訴人或被害人對於判決如有不服具備理由請求檢察官上訴者，
其上訴期間之計算係以檢察官收受判決正本之日期為準。
中　　華　　民　　國　　95　　年　　1 　　月　　2 　　日
                                書記官  施惠卿
附錄本案論罪科刑法條全文：
中華民國刑法第321條：
犯竊盜罪而有左列情形之一者，處6月以上5年以下有期徒刑：
一、於夜間侵入住宅或有人居住之建築物、船艦或隱匿其內而犯
    之者。
二、毀越門扇、牆垣或其他安全設備而犯之者。
三、攜帶兇器而犯之者。
四、結夥3人以上而犯之者。
五、乘火災、水災或其他災害之際而犯之者。
六、在車站或埠頭而犯之者。
前項之未遂犯罰之。
